【裁判字號】    88,訴,909
【裁判日期】    890504
【裁判案由】    清償債務
【裁判全文】
臺灣桃園地方法院民事判決  八十八年度訴字第九○九號
    原      告  世華聯合商業銀行股份有限公司
    法定代理人  甲○○
    訴訟代理人  丁○○
                林正中
    被      告  丙○○○
    兼  右一人
    訴訟代理人  乙○○
右當事人間請求清償債務事件，本院判決如左
    ：主文
被告應連帶給付原告新台幣貳佰貳拾貳萬柒仟捌佰壹拾伍元，及自民國八十九年四月
十一日起至清償日止，按年息百分之九．七五計算之利息，並自民國八十九年五月十
二日起至清償日止，逾期六個月以內者，按上開利率百分之十，逾期六個月以上者，
按上開利率百分之二十計算之違約金。
訴訟費用由被告連帶負擔。
    事    實
甲、原告方面：
  一、聲明：如主文所示。
  二、陳述：被告乙○○以被告丙○○○為連帶保證人，於民國八十四年三月十一日
      向原告借用新台幣（下同）貳佰伍拾萬元，約定利息按年息百分之九．七五計
      算，本息如有遲延，逾期清償在六個月以內者，按上開利率百分之十，超過六
      個月者，按上開利率百分之二十計付違約金。兩造並於授信約定書第六條第二
      項中約定如借款人遭強制執行時，債務視為全部到期。詎被告乙○○借得前開
      款項後，其擔保品竟遭其他債權人聲請強制執行，依上開授信約定書第六條第
      二項約定，債務視為全部到期，被告乙○○於言詞辯論終結前，繳息至八十九
      年四月十日止，其自應償還剩餘借款二百二十二萬七千八百十五元並繳付利息
      及違約金，而被告丙○○○為連帶保證人，自應負連帶清償責任，為此依民法
      消費借貸及連帶保證之法律關係，提起本件訴訟。
  三、證據：提出借據、授信約定書、繳息紀錄、查封登記函、執行處通知等影本各
      一件、戶籍謄本一份為證。
乙、被告方面：
  一、聲明：駁回原告之訴。
  二、陳述：被告確實有向原告借款，但房貸為二十年，尚未到期，況且被告乙○○
      均按期繳納，並無違約情事。
丙、本院依職權調閱本院八十八年度執字第一四三六號民事執行卷宗。
    理    由
一、本件原告主張之事實，已據其提出借據、授信約定書、繳息紀錄、查封登記函、
    執行處通知為證，復為被告所不爭執。本院另依職權調閱本院八十八年度執字第
    一四三六號民事執行卷宗，經核被告乙○○之房地確遭其他債權人黃來成聲請強
    制執行，雖最後被告乙○○之上開房地已經啟封，並塗銷查封登記，惟查其原因
    係該件強制執行拍賣無實益，債權人聲請核發債權憑證而終結，並非因撤回強制
    執行之聲請而塗銷查封登記，此有上開卷宗可稽。被告乙○○另外辯稱其皆按期
    繳納，並未有遲延情事等語，惟查兩造既於授信約定書第六條第二項中約定如借
    款人遭強制執行時，債務視為全部到期，此有原告提出之授信約定書可佐，而被
    告乙○○之財產確遭其他債權人聲請強制執行乙節已如前述，其債務自應視為全
    部到期，故被告乙○○所辯即便為真，仍無礙於違約事實之成立，堪認原告之主
    張為真實。
二、按借用人應於約定期限內，返還與借用物種類、品質、數量相同之物；又稱保證
    者，謂當事人約定，一方於他方之債務人不履行債務時，由其代負履行責任之契
    約；又保證債務，除契約另有訂定外，包含主債務之利息、違約金、損害賠償及
    其他從屬於主債務之負擔。另連帶債務之債權人，得對於債務人中之一人或數人
    或其全體，同時或先後請求全部或一部之給付，民法第四百七十八條、第七百三
    十九條、第七百四十條、第二百七十三條第一項分別定有明文。本件原告主張被
    告乙○○之財產遭強制執行，債務視為全部到期，已如前述，則其自應負清償借
    款之責；又被告丙○○○既為連帶保證人，即應負連帶清償責任。
三、從而原告依消費借貸及連帶保證契約請求被告連帶給付借款二百二十二萬七千八
    百十五元，並自八十九年四月十一日起至清償日止，按年息百分之九．七五計算
    之利息，及自八十九年五月十二日起至清償日止，逾期六個月以內者，按上開利
    率百分之十，逾期六個月以上者，按上開利率百分之二十計算之違約金，為有理
    由，應予准許。
四、據上論結，原告之訴為有理由，依民事訴訟法第八十五條第二項，判決如主文。
中      華      民      國    八十九    年      五      月      四      日
                                        臺灣桃園地方法院民事第一庭
~B法      官  詹秀錦
右為正本係照原本作成
如對本判決上訴須於判決送達後廿日內向本院提出上訴狀
中      華      民      國    八十九    年      五      月      四      日
~B法院書記官  馬菁霙


司法院資訊處製作；財團法人民間司法改革基金會備份。
